# 以实物资产出资设立全资子公司，应如何进行财税处理？

提问人：shicheng44 时间：2011-11-23 11:24:38
我公司想以实物资产包括存货、固定资产和部分货币资金出资，去注册成立一家全资子公司，请问长投的初始投资成本应如何确定？
按哪个会计准则做？实物资产投资过程中的评估增值，应如何处理——计入资本公积还是当期利润呢？所得税上，是不要视同销售，就这部分增值交所得税呢？

回答人：chenyiwei
回复 shicheng44 的帖子
这个问题以前讨论过多次，基本处理原则是（详细请参阅之前的讨论贴）：
1 、以非货币资产出资设立全资子公司，对投资方而言属于不具有商业实质的非货币性资产交换。设立非全资子公司，多数属于不具有商业实质的非货币性资产交换，但在一定条件下也可能具有商业实质。 2 、对于新设企业而言，接受母公司投资的非货币性资产构成业务的，按同一控制下企业合并处理；反之按购买资产处理。 3 、合并报表层面，应将投出资产的相关的评估增值予以抵销，恢复到账面价值计量（《讲解 2010 》P581） 4 、税务处理，不考虑有无商业实质问题，一般要求确认资产转让所得，除非符合财税[2009]59号文规定的特殊性税务处理的适用条件。

回答人：chenyiwei
回复 shicheng44 的帖子
1 、在接受的非货币资产出资构成同一控制下合并的情况下，如果新设企业按照投入资产的评估值确定了其注册资本，则为了避免在其个别报表层面出现资本公积负数导致产生“出资不足”的质疑，可以在个别报表层面按评估值对所取得的出资资产进行初始计量，但在合并报表层面应遵循同一控制下合并的处理原则，将其恢复到原帐面价值。其他情况下接受出资构成同一控制下合并的情形，应把接受出资的构成业务的资产按其在母公司的原账面价值入帐。
2 、仅在合并报表层面调整，先将资产的增值额与对应的子公司净资产对冲，并调整增值部分对应的累计折旧或者累计摊销后，即可与母公司个别报表层面的长期股权投资抵销。 3 、我理解一般情况下视同资产处置处理，母公司应确认资产处置所得，但也不排除可以适用 59 号文规定的特殊性税务处理的情况。

提问人：shicheng44 时间：2011-12-05 15:44:51
谢谢陈版的指教！我在实际中，是这么做的，请您看下，我的理解对不：a公司以实物出资（假设不考虑货币资金）设立全资子公司b公司，实物资产账面价值 100 万元，评估值 120 万元，a公司：借：长投 （ 100 ）贷：实物 （ 100 ）。 b公司：借：实物 （ 120 ）
贷：实收资本 （ 120 ）。合并报表时，先调整b公司单户表，调整分录：假设实物没有摊销：借：实收资本 20 贷：实物资产 20 ，合并抵消分录：借：实收资本 （ 100 ）贷：长投（ 100 ）。以上是会计处理，税务上则按处置资产，a公司将120-100=20纳入应纳税所得额（假设没有流转税），然后b公司按 120 作为实物资产的计税基础。

回答人：chenyiwei
基本的原理是这样。

提问人：shicheng44 时间：2011-12-09 17:35:14
这样，该项长投的计税基础为 120 而账面价值为 100 ，有一个差异，是否要确认递延所得税资产？另外，将来该项长投如果转让，如何确认股权转让收益呢？比如转让价格为 150 ，我的账面成本是 100 ，怎么想着计税基础是 120 呢，做备查登记？税务局只认财务账呀，备查的台账，他们能认可吗？

回答人：chenyiwei
如果预计在可预见未来很可能转回差异且转回时有足够的应纳税所得额，是可以确认递延所得税资产的。